【裁判字號】    96,交訴,187
【裁判日期】    970609
【裁判案由】    公共危險等
【裁判全文】
臺灣板橋地方法院刑事判決             96年度交訴字第187號
公  訴  人  臺灣板橋地方法院檢察署檢察官
被      告  乙○○
                    （現另案羈押於臺灣宜蘭看守所）
上列被告因公共危險等案件，經檢察官提起公訴（96年度偵字第
22 348號），本院依簡式審判程序審理，判決如后：
    主  文
乙○○因過失傷害人，處有期徒刑伍月；又駕駛動力交通工具肇
事，致人受傷而逃逸，累犯，處有期徒刑壹年。應執行有期徒刑
壹年貳月。
    事  實
一、乙○○曾於民國93年間因加重竊盜案件，經本院以93年度易
    字第407 號刑事判決判處有期徒刑八月，嗣經臺灣高等法院
    以93年度上易字第1748號刑事判決撤銷原審判決而改判處有
    期徒刑一年確定；又於93年間因違反毒品危害防制條例案件
    ，經本院以93年度簡字第3766號刑事簡易判決判處有期徒刑
    四月，嗣經本院以93年度簡上字第611 號刑事判決駁回上訴
    確定；其所犯上揭二案並經臺灣高等法院以94年度聲字第40
    4 號裁定應執行有期徒刑一年二月確定；乙○○復於94年間
    因違反毒品危害防制條例案件，經本院以94年度簡字第5936
    號刑事簡易判決判處有期徒刑五月確定；又於94年間因違反
    毒品危害防制條例案件，經本院以94年度訴字第2247號刑事
    判決判處有期徒刑七月確定；嗣其所犯上揭二案經本院以95
    年度聲字第860 號裁定應執行有期徒刑十一月確定；乙○○
    所犯上揭案件接續執行，於96年2 月21日縮刑期滿執行完畢
    。乙○○並未取得小型車之駕駛執照，於96年7 月28日1 時
    許，駕駛其所承租之車號1832- QB號自用小客車，沿臺北縣
    板橋市○○○路往民族路方向行駛，行經臺北縣板橋市○○
    ○路與民族路口右轉民族路後，因見警方於前方執行路檢勤
    務，旋即將上開車輛停於路邊而欲規避警方之路檢，嗣警員
    陳秋吉見狀即上前盤查，乙○○隨即駕駛上開自小客車加速
    倒車逃逸，其應於倒車時注意其他車輛，且依當時情形並非
    不能注意，詎竟疏未注意其他車輛，撞及適於同向後方騎乘
    車號QWB-136 號機車之甲○○，甲○○因而人車倒地，詎乙
    ○○於肇事後，竟未下車查看，隨即駕車逃逸，乙○○並因
    而遭拖行至路口，受有右側遠端鎖骨線性骨折、右肩峰鎖骨
    關節脫臼、左手肘及左小腿擦挫傷、頭皮創傷、頭皮擦挫傷
    之傷害。嗣經警方調閱路口監視器後循線查知上情。
二、案經甲○○訴由臺北縣政府警察局板橋分局報請臺灣板橋地
    方法院檢察署檢察官偵查起訴，於準備程序進行中，乙○○
    就被訴事實為有罪之陳述，經告知乙○○簡式審判程序之旨
    ，並聽取當事人之意見後，裁定進行簡式審判程序。
    理  由
一、上揭事實，業據被告乙○○迭於偵查及本院審理時坦承不諱
    ，且經告訴人甲○○於警詢、偵查及本院審理時指訴綦詳，
    核與證人即警員趙明、陳秋吉於偵查時所證述之情節相符，
    並有道路交通事故調查報告表、道路交通事故現場圖各1 份
    ，暨亞東紀念醫院診斷證明書2 份、現場及車損照片22 張
    附於偵查卷可憑，復有扣案之監視器光碟2 片及翻拍畫面8
    張足資佐證。
二、按汽車駕駛人倒車前未顯示倒車燈光，或倒車時不注意其他
    車輛或行人，處新臺幣六百元以上一千二百元以下罰鍰，道
    路交通管理處罰條例第50條第2 款定有明文。被告駕車自注
    注意上述道路交通管理處罰條例之規定，且依其智識能力及
    當時情形，均無不能注意之情事，詎被告竟疏未注意，仍貿
    然駕駛前揭車輛倒車而未注意其他車輛，並肇事致被害人甲
    ○○受傷，其過失行為與被害人受傷之結果間，顯有相當因
    果關係甚明。是本件事證明確，被告犯行洵堪認定，應予依
    法論處。
三、核被告乙○○所為係犯刑法第284 條第1 項前段之過失傷害
    罪，及同法第185 條之4 之肇事致人受傷而逃逸罪。被告所
    犯上開二罪，犯意各別，行為互殊，應予分論併罰。復查，
    被告曾於93年間因加重竊盜案件，經本院以93年度易字第40
    7 號刑事判決判處有期徒刑八月，嗣經臺灣高等法院以93年
    度上易字第1748號刑事判決撤銷原審判決而改判處有期徒刑
    一年確定；又於93年間因違反毒品危害防制條例案件，經本
    院以93年度簡字第3766號刑事簡易判決判處有期徒刑四月，
    嗣經本院以93年度簡上字第611 號刑事判決駁回上訴確定；
    其所犯上揭二案並經臺灣高等法院以94年度聲字第404 號裁
    定應執行有期徒刑一年二月確定；被告復於94年間因違反毒
    品危害防制條例案件，經本院以94年度簡字第5936號刑事簡
    易判決判處有期徒刑五月確定；又於94年間因違反毒品危害
    防制條例案件，經本院以94年度訴字第2247號刑事判決判處
    有期徒刑七月確定；嗣其所犯上揭二案經本院以95年度聲字
    第860 號裁定應執行有期徒刑十一月確定；被告所犯上揭案
    件接續執行，於96年2 月21日縮刑期滿執行完畢，有臺灣板
    橋地方法院檢察署刑案資料查註紀錄表及臺灣高等法院被告
    前案紀錄表各1 份可按，其於五年之內故意再犯有期徒刑以
    上之肇事致人受傷而逃逸罪，為累犯，就其所犯肇事致人受
    傷而逃逸罪，應依刑法第47條第1 項之規定加重其刑。又被
    告無駕駛執照駕車，因而致人受傷，應依道路交通管理處罰
    條例第86條第1 項之規定，就其所犯過失傷害罪部分加重其
    刑。爰審酌被告為規避警方路檢，無照駕車肇事致人受傷，
    竟未下車查看給予傷者必要之救助，或迅速報警處理，反逃
    逸離去，陷被害人於求援無著及求償無門之危險，行為可訾
    ，應予非難，兼衡被告素行、犯罪動機、犯後坦承不諱等一
    切情狀，並斟酌檢察官具體求刑範圍，分別量處如主文所示
    之刑，及定應執行刑，以示懲儆。
據上論斷，應依刑事訴訟法第273 條之1 第1 項、第299 條第1
項前段，道路交通管理處罰條例第86條第1 項，刑法第185 條之
4、 第284 條第1 項前段、第47條第1 項、第51條第5 款，刑法
施行法第1 條之1 ，判決如主文。
本案經檢察官林俊峰到庭執行職務。
中    華    民    國    97    年    6     月    9     日
                  刑事第十四庭  法  官  林海祥
上列正本證明與原本無異。
如不服本判決，應於判決送達後10日內敘明上訴理由，向本院提
出上訴狀（應附繕本），上訴於臺灣高等法院。
                                書記官  陳金鳳
中    華    民    國    97    年    6     月    10    日
附錄本案論罪科刑法條全文：
中華民國刑法第185條之4
（肇事遺棄罪）
駕駛動力交通工具肇事，致人死傷而逃逸者，處 6 月以上 5 年
以下有期徒刑。
中華民國刑法第284條
（過失傷害罪）
因過失傷害人者，處 6 月以下有期徒刑、拘役或 5 百元以下罰
金，致重傷者，處1 年以下有期徒刑、拘役或5 百元以下罰金。
從事業務之人，因業務上之過失傷害人者，處 1 年以下有期徒刑
、拘役或1 千元以下罰金，致重傷者，處3 年以下有期徒刑、拘
役或2 千元以下罰金。


司法院資訊處製作；財團法人民間司法改革基金會備份。
